【裁判字號】    97,易,446
【裁判日期】    970423
【裁判案由】    違反毒品危害防制條例
【裁判全文】
臺灣彰化地方法院刑事判決               97年度易字第446號
公  訴  人  臺灣彰化地方法院檢察署檢察官
被      告  甲○○
                    （現於臺灣彰化監獄執行中）
上列被告因違反毒品危害防制條例案件，經檢察官提起公訴（97
年度毒偵字第152號），本院依簡式審判程序判決如下：
    主  文
甲○○施用第二級毒品，累犯，處有期徒刑陸月，如易科罰金，
以新臺幣壹仟元折算壹日。
    事  實
一、甲○○前因施用毒品案件，經本院以88年度毒聲字第5356號
    裁定送觀察、勒戒後，因評定認無繼續施用毒品傾向，於民
    國89年2 月25日執行完畢釋放。復於上開觀察、勒戒執行完
    畢釋放後5 年內之93年間，因施用毒品案件，經本院以93年
    度員簡字第517 號判處有期徒刑5 月確定，經送監執行，於
    94年12月6 日縮刑期滿執行完畢；又因施用毒品案件，經本
    院以95年度員簡字第373 號判處有期徒刑6 月確定，送監執
    行後，於96年4 月19日縮刑期滿執行完畢。仍不知警惕，復
    基於施用第二級毒品甲基安非他命之犯意，於96年11月24日
    晚間9 時許，在彰化縣埔心鄉明聖宮廟廁所內，將甲基安非
    他命置於玻璃球內，以點火燒烤吸食其煙霧之方式，施用甲
    基安非他命1 次。
二、案經彰化縣警察局溪湖分局報告臺灣彰化地方法院檢察署檢
    察官偵查起訴。
    理  由
一、本件被告甲○○所涉為死刑、無期徒刑、最輕本刑為3 年以
    上有期徒刑或高等法院管轄第一審案件以外之罪，並於本院
    行準備程序時就被訴事實為有罪之陳述，本院合議庭依刑事
    訴訟法第273 條之1 第1 項規定，裁定改由受命法官獨任行
    簡式審判程序，先予敘明。
二、按毒品危害防制條例就施用毒品者，僅限於「初犯」及「5
    年後再犯」二種情形，始應先經觀察、勒戒或強制戒治程序
    。倘被告於5 年內已再犯，經依法追訴處罰，縱其第3 次（
    或第3 次以上）再度施用毒品之時間，在初犯經觀察、勒戒
    或強制戒治執行完畢釋放5 年以後，已不合於「5 年後再犯
    」之規定，且因已於「5 年內再犯」，顯見其再犯率甚高，
    原實施觀察、勒戒或強制戒治，已無法收其實效，即應依毒
    品危害防制條例第10條處罰（參照最高法院95年度第7 次刑
    事庭會議意旨）。被告前因施用毒品案件，經本院以88年度
    毒聲字第5356號裁定送觀察、勒戒後，因評定認無繼續施用
    毒品傾向，於89年2 月25日執行完畢釋放，復於上開觀察、
    勒戒執行完畢釋放後5 年內之93年間，因施用毒品案件，經
    本院以93年度員簡字第517 號判處有期徒刑5 月確定等情，
    有臺灣高等法院被告前案紀錄表、在監在押全國紀錄表各1
    份在卷可資參照，是被告曾於觀察、勒戒執行完畢釋放後，
    5 年內再犯毒品危害防制條例第10條之罪，並經法院判處罪
    刑確定，復為本件施用第二級毒品犯行為警查獲，依上開說
    明，自與前揭條例第20條第3 項之規定僅得適用於「5 年後
    再犯」之情形不符，本件公訴人逕行起訴，並無不合。
三、上揭犯罪事實，業據被告於警詢、檢察事務官詢問時及本院
    審理時坦承不諱（見警卷第2 頁、偵卷第4 頁、本院97年4
    月9 日準備程序及審判筆錄），而被告為警所採集之尿液，
    經檢驗呈甲基安非他命陽性反應，有彰化縣警察局溪湖分局
    委託檢驗尿液代號與真實姓名對照認證單（見警卷第4 頁）
    、詮昕科技股份有限公司濫用藥物尿液檢驗報告（警卷第5
    頁）各1 紙附卷可稽，足認被告上開自白與事實相符。綜上
    ，本件事證明確，被告犯行洵堪認定，應依法論科。
四、按甲基安非他命為毒品危害防制條例第2 條第2 項第2 款所
    規定之第二級毒品，被告施用甲基安非他命之行為，核係犯
    毒品危害防制條例第10條第2 項施用第二級毒品罪。被告為
    供施用而持有該毒品之低度行為，應為施用之高度行為所吸
    收，不另論罪。被告前於93年間，因施用毒品案件，經本院
    以93年度員簡字第517 號判處有期徒刑5 月確定，經送監執
    行，於94年12月6 日執行完畢；又因施用毒品案件，經本院
    以95年度員簡字第373 號判處有期徒刑6 月確定，送監執行
    後，於96年4 月19日執行完畢，有臺灣高等法院被告前案紀
    錄表可稽，被告於有期徒刑執行完畢後5 年內又故意再犯本
    案之罪，為累犯，應依刑法第47條第1 項規定，加重其刑。
    爰審酌被告曾因施用毒品經送觀察、勒戒，仍未知警惕又再
    犯本案之罪，足見其雖經觀察、勒戒等治療程序，仍未徹底
    戒除惡習遠離毒害，顯未能善體國家設置觀察、勒戒機構，
    協助毒品施用者戒除毒害之良法美意，惟施用毒品本質上係
    戕害自身健康之行為，尚未嚴重破壞社會秩序或侵害他人權
    益，暨其犯罪之動機、目的、所生危害及犯罪後坦承犯行態
    度良好等一切情狀，量處如主文所示之刑，並諭知易科罰金
    之折算標準，以示懲儆。
據上論斷，應依刑事訴訟法第273 條之1 第1 項、第299 條第1
項前段，毒品危害防制條例第10條第2 項，刑法第11條前段、第
47條第1 項、第41條第1 項前段，判決如主文。
本案經檢察官余建國到庭執行職務。
中    華    民    國    97    年    4     月    23    日
                  刑事第五庭  法  官  楊舒嵐
以上正本證明與原本無異。
如不服本判決，應於判決送達後10日內，向本院提出上訴書狀，
上訴書狀應「敘述具體上訴理由」，並按他造當事人之人數附繕
本。「切勿逕送上級法院」。
中    華    民    國    97    年    4     月    23    日
                              書記官  張木松
附錄論罪科刑法條：
毒品危害防制條例第10條第2項
施用第二級毒品者，處 3 年以下有期徒刑。


司法院資訊處製作；財團法人民間司法改革基金會備份。
